Inventaris van het archief van de Vice-Minister President J.R.H. van Schaik betreffende de Conferentie Nederland-Suriname-Nederlandse Antillen [RTC West], Serie F, 1947-1949
Nationaal Archief, Den Haag
Archivalia Vice Minister-President J.R.H. van Schaik betreffende de Conferentie Nederland-Suriname-Nederlandse Antillen, Serie F
Ronde Tafel Conferentie West / Van Schaik
1947-1949
K23069
2.20 meter; 18 inventarisnummers.
Normale geschreven, getypte en gedrukte documenten, geen bijzondere handschriften.
Nationaal Archief, Den Haag
Schaik, J.R.H. van
Beel, L.J.M.
Onder de stukken van Vice Minister-President J.R.H. van Schaik betreffende de Conferentie Nederland-Suriname-Nederlandse Antillen, Serie F, (1947-1949) bevinden zich notulen en publicaties van de voorbereidingscommissie en (concept)teksten voor resoluties en conclusies. Ook zijn er archivalia betreffende staatkundige hervormingen in Suriname en op de Nederlandse Antillen.
Archiefvorming
Geschiedenis van de archiefvormer
J.R.H. van Schaik was van 7 augustus 1948 tot 15 maart 1951 minister zonder portefeuille en vice minister-president in het kabinet Drees-Van Schaik. De conferentie vond plaats van 1947 tot eind 1948.
Dr. L.J.M. Beel, als minister van Binnenlandse Zaken, minister-president en minister van Overzeese Gebiedsdelen ad interim, 1946-1948.
Geschiedenis van het archiefbeheer
De verwerving van het archief
Overbrenging van een overheidsarchief
De verwerving van het archief
Het archief is krachtens bepalingen van de Archiefwet overgebracht.
2.10
Aanwijzingen voor de gebruiker
Openbaarheidsbeperkingen
Volledig openbaar.
Materiële beperkingen
Aanvraaginstructie
Openbare archiefstukken kunnen online worden aangevraagd en gereserveerd. U kunt dit ook via de terminals in de studiezaal van het Nationaal Archief doen. Om te kunnen reserveren dient u de volgende stappen te volgen:
U maakt een profiel aan op www.gahetna.nl, en logt vervolgens in
Via de archiefinventaris (alleen de beschrijvingen met rode nummers) selecteert u het gewenste archiefstuk door op de knop 'Reserveren' te klikken
In het volgende scherm geeft u aan op welke dag u het archiefstuk wilt inzien
Indien u zich bevindt in de studiezaal en een tafelnummer heeft ontvangen kunt u dit nummer vermelden. Als u geen tafelnummer heeft kunt u tafelnummer 777 laten staan
Vervolgens bevestigt u uw reservering door deze te versturen.
Verwant materiaal
Beschikbaarheid van kopieën
Beschrijving van de series en archiefbestanddelen
- Stukken ingekomen bij dr. L.J.M. Beel, als minister van Binnenlandse Zaken, minister-president en minister van Overzeese Gebiedsdelen ad interim., 1946-1948; 1; 1 omslag
- Notulen en convocaties commissie van voorbereiding, nrs. 1, 4, 13, 18a, 19., 1947; 2; 1 omslag
- Publicatie Conferentie Nederland-Suriname-Nederlandse Antillen, ter oriëntatie, samenstelling, openingsrede., 3; 1 omslag
- A) Voorbereiding Conferentie., B) Bijeenroepen der conferentie, samenstelling.; C) "Opdracht" der Staten van Curaçao aan de Curaçaose delegatie; herziening staatsregeling.; D) Handelingen en bijlagen opening en openbare vergaderingen conferentie Nederland-Suriname-Curaçao.; D1) Idem besloten vergaderingen.; E) Redactiecommissie voor het opstellen der resoluties en daarmee verband houdende adviseurs-bijeenkomsten; tekst der resoluties en mutaties aangenomen tijdens de 3e vergadering.; F) Algemene conferentiestukken nrs. 1-59, 61.; 1947; 1947-1948; 1948; 4; 1 pak
- Commissie van redactie van het opstellen van een rijksgrondwet, 16-68., 5-6; 3 omslagen
  - G1) 16-68, 5
  - G2) 71-113, G3) 115-118; 6
- H) Conclusies commissie van overleg Nederland-Suriname., 1948; 7; 1 omslag
- I ) Centrale Sectie, aanbieding concept-antwoord aan de centrale sectie en vergaderingen oktober-november 1948., 8; 1 omslag
- K) Conferentie Nederland-Suriname-Nederlandse Antillen - Commissie Aruba - Curaçao., 9; 1 omslag
- M) Correspondentie van minister Van Schaik betreffende Curaçao (Nederlandse Antillen)., Stukken betreffende zijn reis naar Curaçao.; 1947-1948; 1949; 10; 1 omslag
- N1) Conferentie Nederland-Suriname-Nederlandse Antillen: voorontwerp Van Schaik; interimregeling; landsregeling., N Curaçao Suriname Aruba; stukken interimregeling.; 1948; 11; 1 pak
- Stukken inzake Van Helsdingen / West-Indië., 1948-1949; 12; 1 omslag
- O) Notulen besprekingen van Van Schaik., Stukken betreffende moeilijkheden rond de interimregeling Suriname.; januari - juni 1949; mei 1949 - september 1949; 13; 1 pak
- West-Indië (oude stukken)., Staten van Curaçao; wet staatsinrichting Curaçao.; Krantenartikelen en - knipsels.; Kamerstukken wet staatsregeling Suriname en Curaçao.; 1939-1946; 14; 1 pak
- Curaçao staatsregeling / eilandenregeling., Oude ontwerpen Interim Regeling Suriname Nederlandse Antillen.; 15; 1 pak
- Ingekomen stukken van de Nederlandse Delegatie bij de Veiligheidsraad van de Verenigde Naties., 2 januari 1949 - 3 augustus 1949; 16; 1 pak
- Stukken betreffende staatkundige hervormingen in Suriname., 1949; 17; 1 omslag
- Stukken betreffende staatkundige hervormingen op de Nederlandse Antillen., Eilandenregeling t/m oktober 1949.; 18; 1 omslag,1 pak